# 长期借款披露类别

提问人：bianshoushou 时间：2020-03-12 08:05:22
请教陈版主和各位大神：
长期借款披露有质押、抵押、保证、信用四种类别。我们现在审计的一家集团公司，子公司从银行借款，母公司在该银行存入借款保证金，母公司和该银行签订了保证协议（最高额）、保证金质押协议（最高额），为期 2 年，我们将母公司存入该银行的这部分保证金披露为其他非流动资产。
请问：子公司从这家银行的借款属于保证借款还是质押借款呢？

回答人：chenyiwei
根据《贷款通则》对各类贷款的定义：保证贷款，系指按《中华人民共和国担保法》规定的保证方式以第三人承诺在借款人不能偿还贷款时．按约定承担一般保证责任或者连带责任而发放的贷款；质押贷款，系指按《中华人民共和国担保法》规定的质押方式以借款人或第三人的动产或权利作为质物发放的贷款。
所以子公司也应当披露为质押借款。